【裁判字號】    89,上易,346
【裁判日期】    890718
【裁判案由】    損害賠償
【裁判全文】
臺灣高等法院民事判決  八十九年度上易字第三四六號
      上  訴  人  丙○○
                  甲○○
      共      同
      訴訟代理人  蔡丙申      .
      被  上訴人  乙○○      住台北縣新莊市○○路○段五００巷六號十四樓
      訴訟代理人  劉連英      .
右當事人間請求損害賠償事件，上訴人對於中華民國八十九年五月四日臺灣桃園地方
法院八十八年度訴字第一五○七號第一審判決提起上訴，本院判決如左：
    主      文
上訴駁回。
第二審訴訟費用由上訴人負擔。
    事      實
甲、上訴人方面：
一、聲明：求為判決：(一)原判決關於命上訴人給付超過新台幣（下同）六千八百九十
    四元及法定利息部分廢棄。(二)右廢棄部分，駁回被上訴人在第一審之訴及假執行
    之聲請。
二、陳述：除與原判決記載相同者，茲引用之外，補稱：兩造均係水泥工，年輕氣盛
    ，因細故而互毆，非上訴人單方毆打被上訴人，且被上訴人所受傷害不重，所花
    醫藥費不高，只有五千二百九十四元，原審竟判命上訴人給付高達二十萬元之精
    神慰藉金，有失公允。
乙、被上訴人方面：
一、聲明：求為判決：駁回上訴。
二、陳述：與原判決記載相同者，茲引用之。
    理      由
一、被上訴人主張上訴人丙○○、甲○○於八十七年六月十八日晚上八時三十分許，
    在桃園縣龜山鄉○○路○段一六一之二號五樓之四丙○○住處，因索討ＣＤ片之
    事與被上訴人發生爭執，進而一言不合，上訴人二人竟分持該大樓管理委員會所
    有之球棒各一支，追至大樓中庭，聯手圍毆被上訴人，痛打被上訴人之手、腳及
    背部，使被上訴人受有左肩瘀傷十公分ｘ五公分、左肘挫擦傷五公分ｘ四公分、
    左臀部瘀傷十公分ｘ五公分及左手中指近位指間關節開放性脫臼等傷害，爰本於
    侵權行為之法律關係，訴請上訴人連帶賠償二十萬六千八百九十四元及自八十八
    年一月二十三日起至清償日止之法定利息（被上訴人逾上開部分之請求，經原審
    駁回，未經被上訴人聲明不服）。
    上訴人則以兩造係因細故互毆，並非上訴人單方面毆打原告，且被上訴人手部受
    傷，是他自己爬圍牆受傷的，非因遭上訴人打傷等語，資為抗辯。
二、本件被上訴人主張上訴人因細故而毆打被上訴人，致被上訴人受有前開傷害乙節
    ，業經被上訴人提診斷證明書二紙為證，且為上訴人所不爭，而上訴人之傷害犯
    行，並經原法院八十七年度易字第二五二六號、臺灣高等法院以八十八年度上易
    字第四八四六號各判處有期徒刑三月在案，是被上訴人主張上訴人之前開侵權行
    為，堪以採信。上訴人雖辯稱被上訴人係自己爬牆致手部受傷乙節，惟並未舉任
    何證據以實其說，自難採信。
三、本件原審以上訴人依法應負民法第一百八十四條第一項前段及第一百八十五條第
    一項前段之共同侵權行為責任，就被上訴人主張之醫療費用部分判准五千二百九
    十四元，就被上訴人請求之就醫車資部分，判准一千六百元，合計六千八百九十
    四元，上訴人就此部分，未聲明不服，已告確定。其次，原審以被上訴人遭上訴
    人二人聯手圍毆，因而受有左肩瘀傷十公分ｘ五公分、左肘挫擦傷五公分ｘ四公
    分、左臀部瘀傷十公分ｘ五公分及左手中指近位指間關節開放性脫臼等傷害，肉
    體、精神確受有痛苦，本院斟酌實際情況，及兩造均係國中畢業，前為從事水泥
    工夥伴，竟因生活瑣事反目成仇，進而持棒毆擊及被上訴人受傷害之程度，將被
    上訴人請求一百萬元慰藉金之金額，核減為二十萬元，本院認原審酌定之金額尚
    屬允當。上訴人雖以兩造均係水泥工，年輕氣盛，因細故而互毆，非上訴人單方
    毆打被上訴人，且被上訴人所受傷害不重，所花醫藥費不高，只有五千二百九十
    四元，原審竟判命上訴人給付高達二十萬元之精神慰藉金，有失公允云云為辯。
    然以被上訴人所受傷害部位甚廣，被上訴人左手中指近位指間關節開放性脫臼，
    顯然上訴人圍毆被上訴人，用力甚猛，被上訴人精神之痛若，應可想見，上訴人
    徒以被上訴人所花醫藥費不高，即指原審酌定慰藉金過高，尚無可採，上訴人執
    此主張原判決不當，為無理由，應予駁回。
據上論結，本件上訴為無理由，依民事訴訟法第四百四十九條第一項、第八十五條第
二項前段，判決如主文。
中      華      民      國    八十九    年      七      月      十八    日
                                民事第十五庭
                                    審判長法  官  陳  昆  煇
                                          法  官  李  錦  美
                                          法  官  蔡    燉
右正本係照原本作成。
不得上訴。
中      華      民      國    八十九    年      七      月    二十一    日
                                          書記官  于      誠


司法院資訊處製作；財團法人民間司法改革基金會備份。
